pt-PT: Características de roupas desportivas: Cinta ajustável; Design antiatrito; Propriedades antiestáticas; Ajuste do contorno corporal; Design respirável; Compressão; Costuras planas; Alongamento em quatro direções; Bolsos escondidos; Acentos de alta visibilidade; Painéis de malha; Absorção de humidade; Resistente a odores; Secagem rápida; Refletor; Enchimento removível; Sem costuras; Bolsos à prova de suor; Regulação de temperatura; Buracos para polegares; Proteção UV; Adequado para veganos; Ventilação; Revestimento impermeável; Outro
en: Activewear clothing features: Adjustable waistband; Anti-chafing design; Anti-static properties; Body contouring fit; Breathable design; Compression; Flatlock seams; Four-way stretch; Hidden pockets; High-visibility accents; Mesh panels; Moisture wicking; Odor resistant; Quick drying; Reflective; Removable padding; Seamless; Sweatproof pockets; Temperature regulation; Thumbholes; UV protection; Vegan friendly; Ventilation; Waterproof coating; Other
hu: Sportruházat jellemzői: Állítható derékpánt; Kopásálló kialakítás; Antisztatikus tulajdonságok; Alakot kiemelő fazon; Légáteresztő anyag; Kompressziós; Lapos varrás; Négyirányú nyúlás; Rejtett zsebek; Láthatósági részletek; Hálós részletek; Nedvességelvezetés; Szagsemlegesítő hatás; Gyorsan szárad; Fényvisszaverő; Kivehető párnázás; Varratmentes; Izzadtságelvezető zsebek; Hőmérséklet-szabályozás; Hüvelykujjhasíték; UV-védelem; Vegán; Szellőzés; Vízhatlan bevonat; Egyéb
sk-SK: Funkcie aktívneho oblečenia: Nastaviteľný pás; Materiál odolný proti odieraniu; Antistatické vlastnosti; Tvarovanie podľa postavy; Priedušný dizajn; Kompresia; Ploché švy; Štvorsmerný elastický materiál; Skryté vrecká; Prvky s vysokou viditeľnosťou; Sieťované panely; Odvod vlhkosti; Odolný voči zápachu; Rýchlo schnúci; Reflexný; Odnímateľné polstrovanie; Bezšvový; Vrecká odolné voči potu; Regulácia teploty; Otvory pre palce; UV ochrana; Vhodné pre vegánov; Vetranie; Vodeodolná vrchná vrstva; Iné
de: Eigenschaften von Activewear-Kleidung: Verstellbarer Bund; Anti-Scheuer-Design; Antistatische Eigenschaften; Körperenge Passform; Atmungsaktives Design; Kompression; Flatlocknähte; Vier-Wege-Stretch; Versteckte Taschen; Gut sichtbare Akzente; Gitterplatten; Feuchtigkeitsableitend; Geruchsresistent; Schnelltrocknend; Reflektierend; Abnehmbare Polsterung; Nahtlos; Schweißfeste Taschen; Temperaturregelung; Daumenlöcher; UV-Schutz; Geeignet für Veganer; Lüftung; Wasserdichte Beschichtung; Sonstiges
it: Funzionalità dell'abbigliamento Activewear: Cintura regolabile; Design anti-sfregamento; Proprietà antistatiche; Vestibilità modellante del corpo; Design traspirante; Compressione; Cuciture piatte; Allungamento in quattro direzioni; Tasche nascoste; Dettagli ad alta visibilità; Pannelli in rete; Assorbimento dell'umidità; Antiodore; Asciugatura rapida; Riflettente; Imbottitura rimovibile; Senza cucitura; Tasche antisudore; Regolatori di temperatura; Fori per i pollici; Protezione UV; Per vegani; Aerazione; Rivestimento impermeabile; Altro
tr: Aktif giyim özellikleri: Ayarlanabilir bel; Tahriş önleyici tasarım; Anti-statik özellikler; Vücut şekillendirme kalıplı; Nefes alan tasarım; Sıkıştırma; Düz kilitli dikişler; Dört yönlü streç; Gizli cepler; Yüksek görünürlüklü parçalar; File paneller; Nem emici; Koku önleyici; Çabuk kuruma; Reflektif; Çıkarılabilir dolgu; Dikişsiz; Tere dayanıklı cepler; Sıcaklık düzenleme; Başparmak delikleri; UV koruması; Vegan dostu; Havalandırma; Su geçirmez kaplama; Diğer
ro-RO: Caracteristici articole de îmbrăcăminte sport: Talie reglabilă; Design anti-frecare; Proprietăți antistatice; Potrivire pe corp; Design respirabil; Compresie; Cusături plate; Întindere în patru direcții; Buzunare ascunse; Accente pentru vizibilitate ridicată; Secțiuni din plasă; Absoarbe umezeala; Rezistent la mirosuri; Uscare rapidă; Reflectorizant; Pernițe detașabile; Fără cusături; Buzunare rezistente la transpirație; Reglarea temperaturii; Găuri pentru degetul mare; Protecție UV; Vegan; Ventilare; Înveliș impermeabil; Altele
zh-CN: 运动服特点: 可调腰带; 防擦伤设计; 抗静电性能; 贴合身体轮廓; 透气设计; 压缩; 平锁接缝; 四向拉伸; 隐藏式口袋; 高能见度饰品; 网眼布片; 吸湿排汗; 防臭; 速干; 反光; 可拆卸衬垫; 无(接)缝; 防汗袋; 温度调节; 指孔; 防紫外线; 人造革; 通风; 防水涂层; 其他
ru: Характеристики спортивной одежды: Регулируемый пояс; Конструкция, препятствующая натиранию; Антистатические свойства; Посадка по фигуре; Дышащая конструкция; Компрессия; Плоские швы; Растяжимость во все стороны; Скрытые карманы; Яркие акценты; Сетчатые вставки; Влагоотводящий; Не пропускающий запаха; Быстросохнущий; Отражающий; Съемная подкладка; Бесшовный; Карманы, не пропускающие пот; Регулировка температуры; Отверстия для больших пальцев; Защита от ультрафиолетового излучения; Подходит для веганов; Вентиляция; Водонепроницаемое покрытие; Другое
fr: Caractéristiques des vêtements de sport: Ceinture réglable; Design anti-frottement; Propriétés antistatiques; Marquant la silhouette; Design respirant; Compression; Coutures plates; Extensible dans tous les sens; Poches cachées; Bandes haute visibilité; Panneaux en maille; Évacuation de l’humidité; Résistant aux odeurs; Séchage minute; Réfléchissant; Rembourrage amovible; Sans couture; Poches imperméables à la transpiration; Régulation de la température; Trous de pouce; Protection contre les UV; Convient aux végétaliens; Ventilation; Revêtement imperméable; Autre
nl: Kenmerken Activewear-kleding: Verstelbare tailleband; Schuurvrij ontwerp; Antistatische eigenschappen; Omsluitende pasvorm; Luchtig ontwerp; Compressie; Platte naden; 4-way stretch; Verborgen zakken; Reflecterende accenten; Gaaspanelen; Vochtafvoerend; Geurwerend; Sneldrogend; Reflecterend; Uitneembare vullingen; Naadloos; Zweetbestendige zakken; Temperatuurregeling; Duimgaten; UV-bescherming; Geschikt voor veganisten; Ventilatie; Waterdichte coating; Andere
bg-BG: Характеристики на спортното облекло за ежедневието: Регулируем колан; Дизайн против триене; Антистатични свойства; Прилягане по контура на тялото; Дишащ дизайн; Компресия; Плоски шевове; Разтягане в четири посоки; Скрити джобове; Акценти с висока видимост; Мрежести панели; Отвеждане на влагата; Устойчиво на миризми; Бързосъхнещо; Светлоотразително; Подвижна подплата; Безшевно; Устойчиви на пот джобове; Регулиране на температурата; Дупки за палци; UV защита; Подходящо за вегани; Вентилация; Водоустойчиво покритие; Други
ko: 액티브웨어 의류 기능: 조절식 허리밴드; 마찰 방지 디자인; 정전기 방지 특성; 바디 컨투어링 핏; 통기성 좋은 디자인; 컴프레션; 플랫록 솔기; 4방향 스트레칭; 히든 포켓; 가시성이 높은 강조 표시; 메쉬 패널; 수분 흡수; 냄새 내성; 빠른 건조; 반사; 탈착형 패딩; 심리스; 땀 방지 포켓; 온도 조절; 엄지손가락 구멍; UV 차단; 비건 친화적; 통풍; 방수 코팅; 기타
th: คุณลักษณะเสื้อผ้าชุดออกกำลังกาย: สายรัดเอวแบบปรับได้; การออกแบบเพื่อป้องกันการเสียดสี; คุณสมบัติป้องกันไฟฟ้าสถิตย์; ทรงเข้ารูปพอดีตัว; การออกแบบที่ระบายอากาศได้ดี; การบีบอัดสัญญาณเสียง; ตะเข็บแบบแฟลตล็อก; ยืดสี่ทิศทาง; กระเป๋าเก็บของมีค่า; แถบสะท้อนแสง; ผ้าตาข่าย; ระบายความชื้น; ป้องกันกลิ่นติด; แห้งเร็ว; สะท้อนแสง; แผ่นรองแบบถอดได้; ไร้ตะเข็บ; กระเป๋ากันเหงื่อ; การปรับควบคุมอุณหภูมิ; ช่องใส่นิ้วหัวแม่มือ; ป้องกันรังสียูวี; วีแกนรับประทานได้; การระบายอากาศ; เคลือบกันน้ำ; อื่นๆ
vi: Đặc điểm quần áo thể thao: Điều chỉnh được cạp; Thiết kế chống ma sát lên da; Đặc tính chống tĩnh điện; Ôm theo đường nét cơ thể; Thiết kế thoáng khí; Nén; Đường vắt sổ; Co giãn bốn chiều; Túi ẩn; Điểm nhấn dễ nhìn; Tấm lưới; Thấm mô hồi; Chống mùi; Sấy khô nhanh; Phản chiếu; Tháo được đệm; Không đường may; Túi chống mồ hôi; Điều chỉnh nhiệt độ; Lỗ ngón tay cái; Chống tia cực tím; Phù hợp với người ăn chay; Thông gió; Lớp phủ chống thấm nước; Khác
pl: Charakterystyka ubrań sportowych: Regulowany pas; Konstrukcja zapobiegająca otarciom; Właściwości antystatyczne; Dopasowanie do konturowania ciała; Oddychająca konstrukcja; Kompresja; Szwy płaskie; Czterokierunkowy stretch; Ukryte kieszenie; Akcenty o wysokiej widoczności; Panele siatkowe; Odprowadzanie wilgoci; Odporne na zapachy; Szybkoschnący; Odblaskowe; Wyjmowana wyściółka; Bezszwowy; Kieszenie odporne na pot; Regulacja temperatury; Otwory na kciuki; Ochrona przed promieniowaniem UV; Przyjazny dla wegan; Wentylacja; Powłoka wodoszczelna; Pozostałe
es: Características de la ropa deportiva: Cinturilla regulable; Diseño antirrozaduras; Propiedades antiestáticas; Ajuste al contorno del cuerpo; Diseño transpirable; Compresión; Costuras planas; Estiramiento en cuatro direcciones; Bolsillos ocultos; Acentos altamente visibles; Paneles de malla; Absorción de humedad; Resistente al olor; Secado rápido; Reflectante; Relleno extraíble; Sin costuras; Bolsillos resistentes al sudor; Regulación de la temperatura; Agujeros para los pulgares; Protección UV; Producto vegano; Ventilación; Revestimiento impermeable; Otros
fi: Urheiluvaatteiden ominaisuudet: Säädettävä vyötärönauha; Hankaamista estävä muotoilu; Antistaattiset ominaisuudet; Vartaloa muotoileva istuvuus; Hengittävä muotoilu; Pakkaus; Tasosaumat; Nelisuuntainen venytys; Piilotetut taskut; Huomioväriset korostukset; Verkkopaneelit; Kosteutta imevä; Hajunkestävä; Nopeasti kuivuva; Heijastava; Irrotettava pehmuste; Saumaton; Hienkestävät taskut; Lämpötilan säätö; Peukalonreiät; UV-suojaus; Vegaaniystävällinen; Ilmanvaihto; Vedenpitävä pinnoite; Muu
lt-LT: Aktyviai veiklai skirtų drabužių ypatybės: Reguliuojamas juosmuo; Nuo trinties saugantis dizainas; Antistatinės savybės; Kūną formuojantis; Orui laidus dizainas; Kompresija; „Flatlock“ plačios siūlės imitacija; Tamprus keturiomis kryptimis; Paslėptos kišenės; Gerai matomi akcentai; Tinklinės detalės; Drėgmės šalinimas; Atsparūs kvapams; Greitai džiūstantys; Atspindintys šviesą; Išimami pakietinimai; Besiūliai; Prakaitui atsparios kišenės; Termoreguliacija; Skylutės nykščiams; UV apsauga; Tinkantys veganams; Vėdinami; Vandeniui atspari danga; Kita
zh-TW: 運動服功能: 腰帶可調; 防擦傷設計; 抗靜電性能; 貼合身體輪廓; 透氣設計; 壓縮; 平鎖式縫線; 四向拉伸; 隱藏式口袋; 顯眼裝飾; 網格板; 吸濕排汗; 防臭; 速乾; 反光; 可拆式襯墊; 無縫; 防汗口袋; 溫度調節; 拇指孔; 紫外線防護; 素食友善; 透氣; 防水塗層; 其他
da: Funktioner for sportstøj: Justerbar linning; Anti-gnidningsdesign; Antistatiske egenskaber; Kropskonturpasform; Åndbart design; Kompression; Flatlock-sømme; Fire-vejs stræk; Skjulte lommer; Accenter med høj synlighed; Mesh-paneler; Fugttransporterende; Lugtbestandig; Hurtigttørrende; Reflekterende; Aftagelig polstring; Sømløs; Svedtætte lommer; Temperaturregulering; Tommelfingerhuller; UV-beskyttelse; Vegansk; Ventilation; Vandtæt belægning; Andet
sl-SI: Lastnosti športnih oblačil: Prilagodljiv pas; Zasnova proti drgnjenju; Antistatične lastnosti; Prileganje za oblikovanje telesa; Dihajoča zasnova; Kompresija; Ravni šivi; Raztegljiv v štiri smeri; Skriti žepi; Visoko vidni poudarki; Mrežaste panele; Odvajanje vlage; Odporen na vonjave; Hitro sušenje; Odsevni; Odstranljivo polnilo; Brezšivno; Žepi, odporni na znoj; Regulacija temperature; Odprtini za palce; UV-zaščita; Veganom prijazno; Prezračevanje; Vodoodporen premaz; Drugo
cs: Vlastnosti aktivního oblečení: Nastavitelný pás; Odolnost proti oděru; Antistatické vlastnosti; Tvarování postavy; Prodyšný design; Komprese; Ploché švy; Čtyřsměrný streč; Skryté kapsy; Vysoce viditelné akcenty; Panely ze síťoviny; Odvod vlhkosti; Odolnost proti zápachu; Rychlé schnutí; Reflexní; Odnímatelné polstrování; Bezešvé; Kapsy odolné proti potu; Regulace teploty; Otvory pro palce; Ochrana proti UV záření; Vhodné pro vegany; Ventilace; Voděodolný povlak; Jiné
pt-BR: Características de roupas esportivas: Cintura ajustável; Design antiatrito; Propriedades antiestáticas; Ajuste do contorno corporal; Design respirável; Compressão; Costuras planas; Alongamento em quatro direções; Bolsos escondidos; Detalhes de alta visibilidade; Painéis de malha; Absorção de umidade; Resistente a odores; Secagem rápida; Refletivo; Almofada removível; Sem costura; Bolsos à prova de suor; Regulação de temperatura; Orifícios para polegares; Proteção UV; Vegano; Ventilação; Revestimento impermeável; Outro
sv: Detaljer för träningskläder: Justerbart midjeband; Anti-skav-design; Antistatiska egenskaper; Kroppskontur-passform; Andningsbar design; Kompression; Flatlocksömmar; Fyrvägssträcka; Dolda fickor; Accenter med hög synlighet; Meshpaneler; Fukttransporterande; Luktbeständig; Snabbtorkande; Reflekterande; Avtagbar stoppning; Sömlös; Svettsäkra fickor; Temperaturreglering; Tumhål; UV-skydd; Veganvänlig; Ventilation; Vattentät beläggning; Annat
hr-HR: Značajke sportske odjeće: Podesivi pojas; Dizajn za sprječavanje trenja; Antistatička svojstva; Kroj za oblikovanje tijela; Prozračan dizajn; Kompresija; Ravni šavovi; Rastezanje u četiri smjera; Skriveni džepovi; Naglašeni dijelovi za bolju vidljivost; Mrežasti paneli; Upijanje vlage; Otporno na mirise; Brzo sušenje; Reflektirajuće; Uklonjiva podstava; Bez šavova; Džepovi otporni na znojenje; Regulacija temperature; Otvori za palčeve; Zaštita od UV zračenja; Pogodno za vegane; Ventilacija; Vodootporni premaz; Ostalo
ja: アクティブウェアウェアの特徴: 調節可能ウエストバンド; 摩擦防止デザイン; 帯電防止特性; 体にフィット; 通気性デザイン; コンプレッション; フラットロックシーム; 4ウェイストレッチ; 隠しポケット; 視認性の高いアクセント; メッシュパネル; 吸湿発散性; 防臭; 急速乾燥; 反射式; 取り外し可能なパッド; シームレス; 防汗ポケット; 温度調節; サムホール; UVカット; ビーガン対応; 通気性; 防水コーティング; その他
el: Χαρακτηριστικά αθλητικών ενδυμάτων: Ρυθμιζόμενη μέση; Σχεδιασμός που δεν προκαλεί ερεθισμούς; Αντιστατικές ιδιότητες; Εφαρμογή στο περίγραμμα του σώματος; Σχεδιασμός που αναπνέει; Συμπίεση; Επίπεδες ραφές; Ελεύθερη διάταση σε τέσσερις κατευθύνσεις; Κρυφές τσέπες; Λεπτομέρειες υψηλής ορατότητας; Διχτυωτά τμήματα; Απορρόφηση υγρασίας; Ανθεκτικό στις οσμές; Γρήγορο στέγνωμα; Ανακλαστικό; Αφαιρούμενη επένδυση; Χωρίς ραφές; Τσέπες με ανθεκτικότητα στον ιδρώτα; Ρύθμιση θερμοκρασίας; Ανοίγματα για τους αντίχειρες; Προστασία από την υπεριώδη ακτινοβολία; Χωρίς υλικά ζωικής προέλευσης; Αερισμός; Αδιάβροχη επίστρωση; Άλλο
nb: Klesfunksjoner for aktive plagg: Regulerbar linning; Antignagsår-design; Antistatiske egenskaper; Kroppskontur; Pustende design; Kompresjon; Flatlock-sømmer; Fireveis strekking; Skjulte lommer; Detaljer med høy synlighet; Meshpanel; Fukttransporterende; Luktbestandig; Hurtigtørkende; Reflekterende; Avtakbar polstring; Sømløs; Svettesikre lommer; Temperaturregulering; Tommelhull; UV-beskyttelse; Vegansk; Ventilasjon; Vanntett belegg; Annen